【裁判字號】    89,易,3384
【裁判日期】    890925
【裁判案由】    毒品危害防制條例
【裁判全文】
臺灣高雄地方法院刑事判決                        八十九年度易字第三三八四號
    公  訴  人  臺灣高雄地方法院檢察署檢察官
    被      告  甲○○
右列被告因毒品危害防制條例案件，經檢察官提起公訴（八十九年度毒偵緝字第二六
七號），本院判決如左：
    主  文
甲○○施用第二級毒品，累犯，處有期徒刑陸月，如易科罰金以參佰元折算壹日。
    事  實
一、甲○○曾有二次違反麻醉藥品管理條例及竊盜等前科，最近一次係於民國八十七
    年間因竊盜罪經台灣屏東地方法院判處有期徒刑一年確定，於八十八年十月十九
    日執行完畢。另其曾於八十七年間因施用毒品案件，經本院八十七年度毒聲字第
    二五四二號裁定觀察勒戒後，認無繼續施用毒品傾向，由臺灣高雄地方法院檢察
    署檢察官於八十七年十月二十三日以八十七年度偵字第八五六七、九五二八號不
    起訴處分確定。復不知省悔，基於施用之犯意，於八十九年三月十六日下午四時
    許（起訴書誤載為八十九年三月十六日下午六時許回溯二十四小時內之某時），
    在高雄市左營區勵志新村二七０號住處，與友人陳超俊引介認識之綽號「小廖」
    之不詳姓名男子，一起施用第二級毒品安非他命乙次，嗣於八十九年三月十六日
    下午五時許在上址住處為警循線查獲，並經本院八十九年度毒聲字第三八五三號
    裁定觀察勒戒後，認有繼續施用毒品之傾向。
二、案經高雄市政府警察局三民第二分局移送臺灣高雄地方法院檢察署檢察官偵查起
    訴。
    理  由
一、訊據被告甲○○矢口否認有何施用第二級毒品安非他命之犯行，辯稱：當天是陳
    超俊帶「小廖」之友人到伊家找伊，僅「小廖」在伊家中施用安非他命，伊與陳
    超俊在旁聊天，均未施用安非他命云云。惟查證人即被告之友人陳超俊於警訊中
    中供證：被告有與綽號「小廖」之友人在被告家中一起吸食安非他命等語（見警
    訊卷第五頁），證人陳超俊乃被告之友人，衡情應無挾怨誣攀被告之理。再被告
    於施用完畢後之同日（八十九年三月十六日）下午五時許為警查獲，經警詢問後
    所採集之尿液經送驗結果確呈甲基安非他命陽性反應，有高雄市政府衛生局煙毒
    尿液檢驗成績書附卷可稽，足認被告確有上開施用毒品安非他命之犯行無訛，其
    所辯，洵屬卸責之詞，並不足採。再本院依證人陳超俊之證言已足認定被告施用
    毒品之具體時點，公訴人認係八十九年三月十六日下午六時許回溯二十四小時內
    之某時為被告施用安非他命之時間，容有誤會，應予變更補充之。又被告前因施
    用毒品案件，經裁定觀察勒戒後，認無繼續施用毒品傾向，由臺灣高雄地方法院
    檢察署檢察官於八十七年十月二十三日以八十七年度偵字第八五六七、九五二八
    號不起訴處分確定，有該不起訴處分書附卷可憑。其於五年內再犯毒品危害防制
    條例第十條之罪，經本院裁定觀察勒戒後，認有繼續施用毒品之傾向，亦有本院
    八十九年度毒聲字第三八五三號裁定及台灣高雄看守所附設勒戒所函所附之有無
    繼續施用毒品傾向證明書在卷可稽，被告罪證明確，犯行應堪認定。
二、核被告所為，係犯毒品危害防制條例第十條第二項之施用第二級毒品罪。被告持
    有第二級毒品進而施用，持有之低度行為應為施用之高度行為所吸收，不另論罪
    。另被告曾於民國八十七年間因竊盜罪經台灣屏東地方法院判處有期徒刑一年確
    定，於八十八年十月十九日執行完畢，有台灣高雄地方法院檢察署刑案資料查註
    紀錄表附卷可考，其於有期徒刑執行完畢後五年以內再犯本罪，應依累犯規定加
    重其刑。爰審酌被告前有違反麻醉藥品管理條例前科，經判處徒刑執行完畢，及
    依毒品危害防制條例裁定送觀察勒戒後，仍無悔意，再度施用安非他命自戕身心
    ，惟念其施用情節尚輕，犯後雖執詞辯解，但態度尚佳等情，量處如主文所示之
    刑，並諭知易科罰金之折算標準，以資懲儆。
據上論斷，應依刑事訴訟法第二百九十九條第一項前段，毒品危害防制條例第十條第
二項，刑法第十一條前段、第四十一條、第四十七條，罰金罰鍰提高標準條例第二條
，判決如主文。
中     華    民   國      八十九      年      九      月      二十五    日
                                     台灣高雄地方法院刑事第六庭
                                法  官    趙家光
右正本證明與原本無異。
如不服本判決，應於判決送達後十日內，向本院提出上訴狀。
                                書記官    董明惠
中    華    民    國      八十九      年      九      月      二十五    日
附錄本案論罪科刑條文
毒品危害防制條例第十條第二項：
施用第二級毒品者，處三年以下有期徒刑。


司法院資訊處製作；財團法人民間司法改革基金會備份。
